臺灣臺南地方法院刑事判決　　　　　　　　　　　　　九十年度易字第一八九號
　　公　訴　人　台灣台南地方法院檢察署檢察官
　　被　　　告　丁○○
右列被告因贓物案件，經檢察官提起公訴（九十年度偵字第八０七０號），本院判決
如左：
    主  文
丁○○連續故買贓物，處有期徒刑捌月。
    事  實
一、丁○○基於故買贓物之概括犯意，明知姓名、年籍均不詳綽號「阿炮」之男子，
    所持有之Ｄ五—０六二０號等四輛自小客車（車號詳如附表所示）係來路不明之
    贓物，竟仍於民國八十九年十月間起，在丁○○所經營設於台南市○區○○街四
    八二號之「良泰廢車場」內，連續於不詳時間以每輛車新台幣（下同）一萬八千
    元之代價，向「阿炮」購買前揭自小客車計四輛，並將所購得之贓車置放於「良
    泰廢車場」內，伺機將前開贓車解體成零件販售牟利。嗣於八十九年十月九日十
    二時三十分許，經警於前揭「良泰廢車場」內查獲懸掛報廢車牌ＴＰ—五０五０
    號之失竊Ｎ二—０七０八號自小客車引擎一具（公訴人誤載為Ｎ二—０七０八自
    小客車一輛）、Ｎ八—八六四０號自小客車一輛（公訴人誤載為Ｎ八—八六四０
    號自小客車引擎一具）、ＳＵ—五八二六號自小客車之車門四片、Ｄ五—０六二
    ０號自小客車之車門四片、引擎蓋一片、行李箱蓋一片、儀表板一組、方向盤一
    組、排檔桿一支、氣缸蓋一片、後擋風玻璃一片等物，始查知上情。
二、案經台南市警察局第四分局報告台灣台南地方法院檢察署檢察官偵查起訴。
    理  由
一、訊據被告丁○○矢口否認有何前開犯行，辯稱：伊以每輛車一萬八千元之代價向
    綽號「阿炮」之男子購買附表所示之自小客車，「阿炮」向伊表示前揭自小客車
    均為積欠稅金之自小客車，伊不知是贓車；至Ｎ二—０七０八號自小客車係綽號
    「大胖」之男子停放廢車場附近，其上懸掛之ＴＰ—五０五０號報廢車牌為伊所
    有云云。經查：(1)前揭為警查獲之自小客車及部分自小客車零件係甲○○、丙○○、己○○、王秋雲等人所失竊等情，業據被害人甲○○、丙○○、己○○及代
    被害人王秋雲領回Ｄ五—０六二０號自小客車零件之戊○○等人陳述明確（自小
    客車失竊之時間、地點、被害人、失竊自小客車之車牌號碼等均詳如附表所示）
    ，並有贓物認領保管單四紙、車輛竊盜、車牌失竊資料個別查詢報表—查詢車輛
    認可資料影本四紙及照片十五幀附卷可參，堪認如附表所示之自小客車均係贓物
    無訛。(2)次查，證人即於「良泰廢車場」工作之乙○○於警訊中證稱：「（問：
    Ｎ八—八六四０號自小客車是何人偷來的？）是一綽號「胖雄」，身高約一六五
    公分‧‧」、「停放在南市○○路三五一巷內之產業道路廢棄廠房旁懸掛ＴＰ—
    五０五０號日產、綠色、引擎號碼Ｂ14ＸＴＡ04238號，經查係失竊汽車Ｎ二—
    ０七０八號自小客車所有，你如何解釋，又是何人竊取的？）我只知道是綽號「
    胖雄」竊取來的」等語（詳警卷），則以被告與證人乙○○同在「良泰廢車場」
    工作，又係主僱關係，證人乙○○既知悉上開自小客車係贓車，被告豈有不知之
    理？(2)再者被告於警訊中均稱：係向綽號「胖雄」或「雄仔」購買自小客車，不
    知其真實姓名、住所、如何聯絡等語在卷，迄自檢察官第四次偵訊時改稱：係向
    綽號「阿炮」之男子購買，被告前後所述不一，足見被告和該綽號「阿炮」或「
    胖雄」者並非熟識之朋友，則被告捨向其他車商購買有正當來源之自小客車或汽
    車零件，反向不認識之綽號「阿炮」或「胖雄」者購入與市價並不相當之前開自
    小客車，復未立即向「阿炮」查看車籍資料，且被告亦自承經營「良泰廢車場」
    ，擔任拆解自小客車零件之工作已一年有餘，其對於自小客車之價錢理應知之甚
    稔，並應具有查明自小客車來源之專業，綜上各情勾稽以觀，足徵其有贓物之認
    識，自甚彰明。(3)另參諸被告復陳稱：購入車牌號碼Ｄ五—０六二０號自小客車
    時，汽車車鎖已遭破壞等語（詳偵卷第四八頁），且車牌號碼Ｎ八—八六四０號
    自小客車內猶留有被害人甲○○之兩支雨傘等情，業據被害人甲○○陳述無訛，
    是被告於購買附表編號一至三所示之自小客車時豈有不知係贓車之理。(4)又車牌
    號碼Ｎ二—０七０八號自小客車上懸掛被告所有之報廢車牌ＴＰ—五０五０號自
    小客車乙節，業據被告自陳在卷，且倘該車並非被告所購買，被告何需有此逃避
    查察之舉？綜上所述，益證被告所辯係事後卸責之詞，洵無足取，被告罪證明確
    ，犯行堪以認定，應予依法論科。
二、核被告所為，係犯刑法第三百四十九條第二項之故買贓物罪，其先後四次犯行，
    時間緊接，所犯係構成要件相同之罪名，顯係基於概括犯意為之，應依連續犯規
    定以一罪論並加重其刑。爰審酌被告犯罪之動機、目的、手段、所故買之贓車數
    量、價值，犯罪後仍飾詞辯解等一切情狀，量處如主文所示之刑，以資懲儆。
據上論斷，應依刑事訴訟法第二百九十九條第一項前段，刑法第五十六條、第三百四
十九條第二項，罰金罰鍰提高標準條例第一條前段，判決如主文。
本案經檢察官王誠到庭執行職務。
中      華      民      國    九十一    年      一      月      十      日
                              臺灣臺南地方法院刑事第二庭
                                  法      官  鄭  燕  璘
右正本證明與原本無異。
如不服本判決，應於送達後十日內向本院提出上訴狀。
                                  書  記  官  田  富  蓉
中      華      民      國    九十一    年      一      月      十      日
附錄本案論罪科刑法條全文：
刑法第三百四十九條第二項：
搬運、寄藏、故買贓物或為牙保者，處五年以下有期徒刑、拘役或科或併科一千元以
下罰金。
附表：
┌──┬───────┬─────────┬────┬───────┐
│編號│失  竊  時  間│  失  竊  地  點  │ 被害人 │  失 竊 財 物 │
├──┼───────┼─────────┼────┼───────┤
│    │八十九年九月二│台南市○○路      │刀望聖  │Ｎ八—八六四０│
│ 一 │十八日九時許  │                  │        │    │
├──┼───────┼─────────┼────┼───────┤
│    │八十九年九月十│台南市○○○路○段│王秋雲  │Ｄ五—０六二０│
│ 二 │六日一時許    │一七八號前        │        │              │
├──┼───────┼─────────┼────┼───────┤
│    │八十九年九月十│台南縣永康市○○路│丙○○  │ＳＵ—五八二六│
│ 三 │六日零時許    │、復華二街口      │        │              │
├──┼───────┼─────────┼────┼───────┤
│    │八十九年十月三│台南市○○路○段二│己○○  │Ｎ二—０七０八│
│ 四 │日二十二時五十│九五巷一六號      │        │              │
│    │二分許        │                  │        │              │
└──┴───────┴─────────┴────┴───────┘
